臺灣桃園地方法院刑事判決　　　　　　　　　　　　九十一年度訴字第一二四九號
　　公　訴　人　臺灣桃園地方法院檢察署檢察官
　　被　　　告　丙○○
　　指定辯護人　本院公設辯護人　丁○○
右列被告因強盜等案件，茲經檢察官提起公訴（九十一年度偵字第七○九五號），本
院判決如左：
    主      文
丙○○竊盜，因脫免逮捕，當場施以強暴，累犯，處有期徒刑年陸月。
    事      實
一、丙○○曾於民國（下同）九十年間因竊盜案件，經本院判處有期徒刑七月確定，
    於九十一年二月三日執行完畢；竟不思悔改，復夥同年籍不詳綽號「阿達」之成
    年男子，共同基於意圖為自己不法所有之犯意聯絡，於九十一年四月六日中午十
    二時五十分許，與綽號「阿達」之成年男子共同騎乘乙○○失竊之車號ＩＣＬ－
    四八八號重型機車（竊盜部分，經檢察官不起訴處分），至桃園縣蘆竹鄉海湖村
    五鄰海湖一○二號「焊唐鑄銅有限公司」工廠倉庫，趁戊○○不在工廠之際，竊
    取其所有銅製佛像乙座，價值新臺幣（下同）二萬元。丙○○與綽號「阿達」之
    成年男子得手後，將該佛像暫置工廠對面道路旁，適該工廠員工甲○○送貨回來
    撞見，於同日下午一時十分許，丙○○個人為脫免逮捕，乃單獨基於普通傷害之
    故意，當場騎乘機車衝撞甲○○，致甲○○左手腕二×一、二×○．五公分擦傷
    、左前臂四×○．一公分紅腫兩處、左小腿五×六公分瘀傷之傷害。嗣警員據報
    於九十一年四月六日下午一時三十分許，在上址捕獲丙○○，綽號「阿達」之成
    年男子則逃逸無蹤。
二、案經甲○○告訴由桃園縣警察局大園分局報請臺灣桃園地方法院檢察署檢察官偵
    查起訴。
    理      由
一、訊據被告丙○○於偵查中矢口否認有右揭犯行，辯稱：伊與年籍不詳綽號阿達之
    男子一起去海邊玩，看到門開著，就坐在空地，伊沒有偷東西，而且當時是阿達
    騎機車，伊坐於後座云云。惟查，右揭事實，業經證人即被害人戊○○於警訊證
    稱：我與公司員工吳吉祥、甲○○及己○○等四人於九十一年四月六日十二時五
    十分許返回我公司（蘆竹鄉海湖村一○二號－焊唐鑄銅月限公司）欲送貨給予廠
    商，抵達公司時，我發現我公司所生產之佛像遭人置於我公司對面之道路旁，於
    是我與員工入內察看，發現一名竊嫌丙○○（未發現有其他共犯）在我公司內欲
    搬運我公司所生產之銅製品，該竊嫌丙○○發現我們後，便騎乘ＩＣＬ－四八八
    號重機車往外衝，且衝撞甲○○，致甲○○及丙○○二人皆倒地，而丙○○即立
    刻起身且牽起重機車欲逃跑，在丙○○後面之吳吉祥及已起身之甲○○二人合力
    拉住丙○○所騎之重機車，而丙○○猛加油門，之後甲○○及吳吉祥二人放開機
    車，丙○○再次跌倒在地，於是我們合力抓住丙○○且報警處理。經我清點公司
    物品後，發現失竊物為一座佛像，價值二萬元等語（見偵查卷第三十六頁），並
    據證人即被害人甲○○於警訊證述：於九十一年四月六日十三時十分許，在蘆竹
    鄉海湖村五鄰一○二號內發現竊嫌。（問：警方所帶返所之竊嫌丙○○經你指認
    是否即為你發現之竊嫌？）是，丙○○即為我發現之竊嫌。我發現竊嫌丙○○時
    ，他正神色慌張地騎一輛重機車ＩＣＬ－四八八號朝我撞過來，我被他撞倒，然
    後他亦倒下，後來他又欲騎機車ＩＣＬ－四八八號逃跑，我便把他和車拉住，後
    來他一直猛加油門，我拉他不住，便放開機車，他就又跌倒在地，我同事剛好趕
    到，把他抓住，便報警處理。（問：你有無發現其他竊嫌？）我只看到該名竊嫌
    丙○○。（問：你被該竊嫌撞倒時有無受傷？）左小手臂擦傷、左小腿、左膝蓋
    瘀血。（問：該竊嫌丙○○如何侵入你公司內行竊？）當時因我公司內正在載運
    貨物，故外面大門未上鎖，而我們發現時，他所騎乘之重機車ＩＣＬ－四八八號
    正停在倉庫旁，他正在翻倉庫旁之物品，後來他發現有人時，便騎重機車朝我撞
    來。當時我們抓住丙○○時，他說還有另一名竊嫌綽號阿達已將竊得之物品拿走
    了。我剛進入公司大門時，發現公司生產佛像被人搬運放置於大門外道路旁，我
    遂將之拿起進入往倉庫方向走去，便見該竊嫌丙○○騎重車ＩＣＬ－四八八號朝
    我撞過來，該佛像價值約二萬元等語（見偵查卷第九頁至第十一頁正面）綦詳，
    經核與證人己○○所證述之情節相符，並有贓物認領保管單一紙、傷害診斷證明
    書一張、被害人甲○○受傷照片一張、現場照片一張、銅製佛像照片二張在卷可
    資佐證，足見被告前開辯稱伊坐於後座，由阿達騎乘該機車云云，顯與證人所述
    當時騎乘機車之人僅被告丙○○一人不符，且被告亦均無法提供綽號阿達之人之
    年籍資料，以供傳訊，是難認其辯解為真，無非其事後為圖卸責之詞，不足採信
    。是綜上所述，足認本案事證已明，被告犯行，洵堪認定。
二、核被告丙○○所為，係犯刑法第三百二十九條以同法第三百二十八條第一項強盜
    罪論之準強盜罪，及刑法第二百七十七條第一項之普通傷害罪。其與綽號「阿達
    」之成年男子間，就竊盜佛像部分，有犯意聯絡，行為分擔，為共同正犯。惟就
    準強盜罪部分，因事出突然，且依前開證人戊○○、甲○○、己○○等人之指述
    ，均證稱：當時騎車號ＩＣＬ－四八八號重型機車衝撞被害人甲○○時，僅見被
    告丙○○一人在場等語，是準強盜部分之犯行，應僅被告丙○○一人所為，此外
    ，亦無其他證據足認該綽號阿達之男子間，與本件被告就準強盜罪部分有犯意之
    聯絡或行為之分擔，是準強盜罪部分，不成立共同正犯關係，併予明。又被告
    所犯上開準強盜罪與普通傷害罪二罪間，有方法結果之牽連關係，應依刑法第五
    十五條之規定，從一重之準強盜罪處斷。另被告丙○○曾於九十年間因竊盜案件
    ，經本院判處有期徒刑七月確定，於九十一年二月三日執行完畢，此有臺灣桃園
    地方法院檢察署刑案資料查註紀錄表、臺灣高等法院被告全國前案紀錄表各一紙
    附卷可稽，其於五年內再犯本件有期徒刑以上之罪，為累犯，應依刑法第四十七
    條之規定，加重其刑。爰審酌被告因一時貪念致罹刑章，其所得之財物甚少，被
    害人甲○○之傷害程度尚輕，情輕法重，堪予憫恕，雖宣告法定最低本刑，猶嫌
    過重，爰依刑法第五十九條之規定，減輕其刑，並先加後減之。爰審酌被告犯罪
    之動機、目的、手段，及其有前開科，品性欠佳、智識程度、被害人甲○○所受
    傷害之程度、犯罪所生之損害，及犯罪後之態度等一切情狀，量處如主文所示之
    刑，以示懲儆。
據上論斷，應依刑事訴訟法第二百九十九條第一項前段，刑法第二百七十七條第一項
、第三百二十九條、第三百二十八條第一項、第五十五條、第四十七條、第五十九條
，罰金罰鍰提高標準條例第一條前段，判決如主文。
本案經檢察官鍾雅蘭到庭執行職務。
中      華      民      國    九十一    年     十一     月     十八     日
                                      臺灣桃園地方法院刑事第六庭
                                          法  官    游  紅  桃
右正本證明與原本無異。
如不服本判決，應於判決送達後十日內向本院提出上訴狀（應附繕本），上訴於臺灣
高等法院。
                                          書記官    王  元  宏
中      華      民      國    九十一    年     十一     月     十九     日
附論罪科刑依據之法條：
刑法第三百二十九條
竊盜或搶奪，因防護贓物、脫免逮捕或湮滅罪證，而當場施以強暴脅迫者，以強盜論
。
中華民國刑法第三百二十八條第一項
意圖為自己或第三人不法之所有，以強暴、脅迫、藥劑、催眠術或他法，至使不能抗
拒，而取他人之物或使其交付者，為強盜罪，處五年以上有期徒刑。
刑法第二百七十七條第一項
傷害人之身體或健康者，處三年以下有期徒刑、拘役或一千元以下罰金。
